臺灣桃園地方法院刑事判決　　　　　　　　　　　　　　九十一年度重訴字第七號
　　公　訴　人　臺灣桃園地方法院檢察署檢察官
　　被　　　告　甲○○
　　指定辯護人　本院公設辯護人乙○○
右列被告因違反毒品危害防制條例案件，經檢察官提起公訴（九十一年度偵字第六一
０號），本院判決如左：
    主  文
甲○○共同運輸第一級毒品，處有期徒刑拾貳年，褫奪公權捌年。第一級毒品海洛因
陸包（合計淨重柒佰拾捌點柒壹公克，包裝重拾伍點貳伍公克）沒收銷燬之；扣
案之行李袋壹個、Ｖ八手提錄影機袋壹個，均沒收之。
    事  實
一、甲○○與丁○○（迨通緝到案另行審結）及姓名年籍不詳綽號「阿福」之成年男
    子，及另一名約三十餘歲姓名年籍不詳之成年男子，基於運輸管制物品第一級毒
    品海洛因之共同犯意聯絡，約定由丁○○免費招待甲○○至泰國清邁旅遊，並由
    甲○○自泰國清邁運輸夾帶管制進出口物品第一級毒品海洛因進口臺灣，如闖關
    成功，甲○○直接至高雄住宿於飯店，即會有人撥打甲○○所有0000000
    000號行動電話與之接應，事成之後，則給付甲○○酬勞新臺幣（下同）十五
    萬元。甲○○遂由丁○○安排於民國九十年十二月二十五日搭機至泰國清邁，嗣
    於九十年十二月二十八日晚上，推由綽號「阿福」之男子至甲○○下塌之店名不
    詳某飯店招待甲○○飲酒後，再偕同甲○○攜帶其所有之行李袋、Ｖ八手提錄影
    機袋至「阿福」於泰國之住處，由「阿福」與前開姓名年籍不詳之成年男子，將
    第一級毒品海洛因二塊及一小包藏匿於甲○○所有之行李袋底部夾層、另二包藏
    於Ｖ八手提錄影機袋內、復將另一包藏於甲○○身上所穿著之內褲內，而後於九
    十年十二月二十九日晚上二十時許，推由甲○○搭乘華信航空公司編號ＡＥ八三
    六號班機，運輸夾帶前開第一級毒品海洛因由臺灣桃園中正機場入境，在桃園中
    正國際機場第一航廈入境海關室時，為警查獲其私運之第一級毒品海洛因合計兩
    塊及四包（註：法務部調查局鑑定通知書係記載為六包），（總計淨重七三八．
    七一公克，包裝重三五．二五公克，純度百分之六八．七七，純質淨重五０八．
    ０一公克）、甲○○所有夾藏毒品用之行李袋乙個、Ｖ八手提錄影機袋乙個。
二、案經內政部警政署航空警察局移送臺灣桃園地方法院檢察署檢察官偵查起訴。
    理  由
一、訊據被告甲○○固坦承有以如事實欄所述之方式運輸管制物品第一級毒品海洛因
    自泰國入境臺灣中正機場進口毒品之事實，惟矢口否認有運輸管制進出口物品第
    一級毒品海洛因之犯行，辯稱：伊不知所運輸者係毒品海洛因云云。惟查：
（一）扣案之六包粉末經送法務部調查局鑑驗結果，均含第一級毒品海洛因成分，合
      計淨重七三八．七一公克，包裝重三五．二五公克，純度百分之六八．七七，
      純質淨重五０八．０一公克之事實，有法務部調查局九十一年一月十七日所出
      具之編號000000000號鑑定通知書在卷可參，堪認被告所運輸者確係
      第一級毒品海洛因無訛，合先敘明。
（二）被告與丁○○約定，由丁○○免費招待被告至泰國清邁旅遊，甲○○即於九十
      年十二月二十五日搭機至泰國清邁，迨九十年十二月二十八日晚上，綽號「阿
      福」之男子，至甲○○下塌之飯店，接送甲○○攜帶其所有之行李袋、Ｖ八手
      提錄影機袋等物至「阿福」於泰國之住處，「阿福」與前開姓名年籍不詳之成
      年男子，將第一級毒品海洛因分別藏匿於被告所有之行李箱底部夾層、Ｖ八手
      提錄影機袋內及被告所穿著之內褲內，被告再運輸該些毒品自泰國搭機返回臺
      灣，事成之後，被告可獲得十五萬元之報酬的事實，迭據被告於警訊、偵訊中
      供承：「蔡先生（指丁○○）請我去清邁玩」、「到清邁時有位華僑名叫阿福
      的年青男子，到我住的飯店請我喝酒，並將我的行李袋一起提至一個不知名的
      地方，可能是他住的地方，將毒品放入我的行李袋及攝影機袋子及我身上內褲
      一小包」、「（問：你這次帶毒品代價多少？）總共給我十五萬臺幣，但我還
      沒拿到」、「至於毒品我入境出關後，直接到高雄住飯店就會有人用手機與我
      連絡，我的手機號碼是0000000000號，我也不知何人會與我聯絡」
      （以上見偵卷第五頁至第六頁）、「在（十二月）十八、十九日時，丁○○打
      電話問我要不要到泰國去玩，他是在臺灣打給我的，我回答說沒錢，結果他說
      要幫我出旅費，我說為何他要幫我出旅費，他只說請我幫他帶東西進來，但沒
      說要帶何物」、「我出國的相關事宜都是蔡（明哲）幫我處理的，我是跟旅行
      團一塊出國，我不知蔡（明哲）有無與我同一班機，在今年十一月或十二月時
      我就曾與蔡（明哲）去過泰國，那次並沒有幫他帶東西，但在那次認識了泰國
      人叫阿福的，這次我到泰國去時，先聯絡阿福，阿福再來接我到他家去」、「
      我在阿福家中待了三個小時，在這段時間，他就將毒品放在我的行李袋、內褲
      、錄影機袋內，這都是他幫我放的，綁在內褲也是他幫我綁的」、「阿福有說
      叫我帶這些東西到高雄的隨便一家飯店，自然會有人打手機跟我聯絡，且會給
      我十五萬的報酬」（見偵卷第三十二頁第三十四頁）等語綦詳；且被告於九十
      年十二月二十九日晚上二十時許，入境桃園中正機場時，在被告之行李袋、Ｖ
      八手提錄影機袋、及被告所穿著之內褲內，查獲前開扣案之第一級毒品海洛因
      六包乙節，有前開第一級毒品、查獲之照片六幀、ｘ光檢查儀注檢行李報告表
      影本、被告行李條影本、臺北關稅局扣押貨物運輸工具收據及搜索筆錄各乙紙
      、旅客入出境紀錄查詢二紙、甲○○所有夾藏毒品用之行李袋乙個、Ｖ八手提
      錄影機袋一個等物扣案足稽，堪認被告前開於警、偵訊中之自白與事實相符。
（三）被告雖辯稱：伊不知所運輸者係海洛因云云，惟查：扣案之六包海洛因毒品，
      其中夾藏於被告所著內褲中之該包並未經包裝，可明顯看出呈白粉狀，此有照
      片一幀（附於偵卷第十頁下頁）足茲參照，是該些毒品客觀上即可辨認係第一
      級毒品海洛因；且被告於警、偵訊中均供稱伊有問「阿福」是否為「毒品」？
      （見偵卷第八頁背面、第三十三頁背面），足見其主觀上已有懷疑前開物品應
      係毒品；參以，本院當庭勘驗被告之警訊錄音帶，錄音內容中被告對警員供稱
      ：「他（指阿福）一來就說不是毒品，我說哪有這麼便宜的事」等語（見本院
      九十一年四月二十六日訊問筆錄）；再佐以，泰國為眾多毒販輸出大宗海洛因
      毒品之地，此為眾所皆知之事實；而運毒者將毒品夾藏於身體或行李底層再矇
      混通關之手法，亦為常見之國際販毒集團之運輸毒品方式，被告將毒品夾藏於
      行李袋底層、Ｖ八手提錄影機袋內，甚且夾藏一包毒品於其所穿著之內褲中，
      冀能躲避海關之安全檢查；且被告僅夾帶數包物品，竟可獲得全程之泰國旅遊
      招待及十五萬元臺幣之高額報酬，衡諸常情，苟非運輸毒品，又焉能獲得如此
      之報酬？是徵之上情，被告辯稱不知所運輸者係第一級毒品海洛因云云，顯無
      足採。
（四）被告雖翻稱其中一包毒品是放在其行李箱之內褲中，並非在其所穿著之內褲中
      云云。惟經本院當庭勘驗被告為警查獲時之搜身錄影帶，斯時被告係自行解開
      外褲，拉開上衣，並將其手伸至內褲深處取出一包毒品交予警員之情，有本院
      九十一年七月二日筆錄在卷可憑；再觀諸前揭扣案毒品之照片，僅被告所著內
      褲內之該包毒品海洛因只以透明塑膠袋包裝，而無其他包裝，其餘查獲之毒品
      五包，均有另行以膠帶封裝之事實，有照片六幀附於偵卷第十頁至第十一頁可
      憑，且據證人即警員丙○○證述在卷（見本院九十一年三月十五日），益證該
      包毒品係藏於被告身上所著內褲內，被告其後所辯，顯無可採。
（五）被告雖另翻稱：所有旅費均係伊自行支出，伊亦未與丁○○或阿福等人約定事
      後報酬云云，惟經本院勘驗被告之警訊、偵訊錄音帶，被告均明確供稱丁○○
      請伊去清邁玩，及運輸前開毒品可得十五萬元報酬之情（見本院九十一年四月
      二十六日訊問筆錄），則其翻異前供，亦無足採。
（六）綜上，本件事證明確，被告犯行堪以認定，應予依法論科。
二、按海洛因依行政院依懲治走私條例第二條第四項所公告之「管制物品項目及其數
    額」甲項第四款規定，係管制進出口物品。又被告犯罪後，懲治走私條例第二條
    業已於九十一年六月二十六日修正公布，並於公布日施行，是被告犯罪後法律已
    有變更，比較新舊法之結果，以舊法有利於被告，依刑法第二條第一項但書之規
    定，應適用最有利於被告之舊法（即行為時之懲治走私條例第二條第一項）處罰
    。是本件被告自泰國私運管制毒品海洛因進口，核其所為，係犯修正前懲治走私
    條例第二條第一項之私運管制物品進口罪及毒品危害防制條例第四條第一項之運
    輸第一級毒品罪。被告持有海洛因毒品之低度行為，為運輸毒品之高度行為所吸
    收，不另論罪。被告與丁○○、綽號「阿福」者、及另一年籍姓名不詳之成年男
    子間有犯意聯絡、行為分擔，為共同正犯。被告以同一運送毒品海洛因之行為而
    觸犯上述二項罪名，為想像競合犯，應從一重依毒品危害防制條例第四條第一項
    之運輸第一級毒品罪處斷。又被告運輸第一級毒品海洛因之犯行，其法定最低本
    刑為無期徒刑，惟查被告被告已高齡七十五歲，其為本件運輸第一級毒品犯行，
    應係因一時貪圖小利而致罹刑章，參以，其與其餘共犯約定所可獲得之報酬僅十
    五萬元，較諸其他委其運輸毒品者所可獲得之厚利，尚非屬鉅額，如處以法定最
    低度刑無期徒刑猶嫌過重，客觀上殊堪憫恕，爰依刑法第五十九條規定減輕其刑
    ，並審酌被告運輸海洛因毒品戕害吾國國人身心健康至鉅，及其犯罪之動機、目
    的、手段、所運輸之數量、犯後態度等一切情狀，量處如主文所示之刑，並依被
    告犯罪之性質，認有褫奪公權之必要，爰併依刑法第三十七條第二項之規定，宣
    告褫奪公權八年。扣案之毒品海洛因六包（合計淨重七三八．七一公克，包裝重
    三五．二五公克，純度百分之六八．七七，純質淨重五０八．０一公克），係被
    告所運輸之毒品，應依毒品危害防制條例第十八條第一項前段規定，宣告沒收併
    銷燬之。另夾藏前開毒品之行李袋乙個、Ｖ八手提錄影機袋乙個，為被告所有，
    且為供本件運輸毒品所用之物，此業據被告供承在卷，均應依毒品危害防制條例
    第十九條第一項之規定沒收之。至被告雖供稱0000000000號行動電話
    乙支為其所有，且其於警訊中雖供稱：其運輸毒品入境臺灣後，直接到高雄住飯
    店，即會有人用該手機與其聯絡等語（見偵卷第六頁），惟被告在入境中正機場
    時即遭查獲，該手機尚無從作為聯絡之工具，且被告運輸毒品入境臺灣之犯行，
    核亦與該手機無直接使用關係，是爰不另為沒收之諭知，附此敘明。
據上論斷，應依刑事訴訟法第二百九十九條第一項前段，修正前懲治走私條例第二條
第一項、第十一條，毒品危害防制條例第四條第一項、第十八條第一項前段、第十九
條第一項，刑法第十一條前段、第二條第一項但書、第二十八條、第五十五條、第五
十九條、第三十七條第二項，判決如主文。
本案經檢察官蔡正雄到庭執行職務。
中        華        民        國      九十一    年    九    月    十一  日
                                  臺灣桃園地方法院刑事第六庭
                                        審判長法  官  周政達
                                              法  官  何俏美
                                              法  官  林曉芳
右正本證明與原本無異。
如不服本判決，應於判決送達後十日內向本院提出上訴狀( 應附繕本 )，上訴於
臺灣高等法院。
                                              書記官  巫孟蓉
中        華        民        國      九十一    年    九    月  二十四  日
附論罪科刑依據之法條
懲治走私條例第二條
私運管制物品進口、出口逾公告數額者，處七年以下有期徒刑，得併科七千元以下罰
金。
以犯前項之罪為常業者，處三年以上十年以下有期徒刑，得併科一萬元以下罰金。
第一項之未遂犯罰之。
第一項所稱管制物品及其數額，由行政院公告之。
第十一條　（補充法）
走私行為之處罰，海關緝私條例及本條例無規定者，適
用刑法或其他有關法律。
毒品危害防制條例第四條
製造、運輸、販賣第一級毒品者，處死刑或無期徒刑；處無期徒刑者，得併科新臺幣
一千萬元以下罰金。
製迼、運輸、販賣第二級毒品者，處無期徒刑或七年以上有期徒刑，得併科新台幣七
百萬元以下罰金。
製造、運輸、販賣第三級毒品者，處五年以上有期徒刑，得併科新臺幣五百萬元以上
罰金。
製迼、運輸、販賣專供製迼或施用毒品之器具者，處一年以上七年以下有期徒刑，得
併科新臺幣一百萬元以下罰金。
前四項之未遂犯罰之。
毒品危害防制條例第十八條第一項
查獲之毒品及專供製造或施用毒品之器具，不問屬於犯人與否，均沒收銷燬之。但合
於醫藥或研究之用者，得不予銷燬。
